【裁判字號】    98,消債更,22
【裁判日期】    980110
【裁判案由】    更生事件
【裁判全文】
臺灣士林地方法院民事裁定            98年度消債更字第22號
債  務  人  甲○○○○○○
代  理  人  李詩楷律師
上列債務人因聲請更生事件，聲請保全處分，本院裁定如下：
    主  文
聲請駁回。
    理  由
一、按法院就更生之聲請為裁定前，「得」因利害關係人之聲請
    或依職權，以裁定為保全債務人財產、限制債權人對於債務
    人行使債權，及停止債務人財產強制執行程序等保全處分，
    消費者債務清理條例第19條第1 項第1 、2 、3 款定有明文
    ，故是否依利害關係人之聲請為保全處分，法院應有一定之
    裁量權。次按上開消費者債務清理條例第19條第1 項第1 款
    所稱保全處分，應係為防止債務人財產減少，以債務人為對
    象，限制其處分財產之保全；同條項第2 款、第3 款，則係
    基於維持債權人間之公平受償，使債務人有重建更生之機會
    ，以債權人為對象，限制其行使債權、聲請強制執行所為之
    保全（消費者債務清理條例第19條立法說明參照）。是法院
    就更生之聲請為裁定前，自應依債務人之財產狀況，就保全
    處分對債務人更生目的達成之促進，及保全處分實施就相關
    利害關係所生影響，兼顧債權人權益，避免債務人惡意利用
    保全處分，阻礙債權人行使權利，或作為延期償付手段之可
    能性，綜合比較斟酌，決定有無以裁定為保全處分之必要。
二、聲請意旨略以：聲請人業已依消費者債務清理條例提出更生
    聲請於本院審理中。伊所有之財產將成為清償對所有債權人
    之擔保品，為維持債權人間之公平受償，確保債務人經濟生
    活之重建，為此聲請限制債權人於更生程序終結前，不得行
    使債權，及開始或繼續強制執行程序。
三、經查，依債務人陳報之薪資所得資料，97年度於第三人彭村
    梅國際美容事業股份有限公司全年度薪資所得推估額為新臺
    幣（下同）8 萬4,872 元，而臺灣臺北地方法院97年5 月8
    日北院隆96執乙字第64815 號執行命令扣押之快快花商行薪
    資，於97年度並無所得。是債務人現所得情形應為每月收入
    7,073 元左右（計算式：84872 ÷12=7073 ，元以下四捨五
    入，下同），如再經債權人聲請強制執行，以強制執行程序
    每月執行3 分之1 薪資債權額計算，每月所執行之數額約為
    2358元（計算式：7073÷3=2358）。於原則上不逾60日，至
    多120 日之保全處分期間（消費者債務清理條例第19條第2
    項規定參照），保全處分實施與否，所涉金額僅約4,716 元
    至9,432 元，就公平受償、債務人重建之影響，當屬相當有
    限。參以是否影響公平受償，關係至深之他債權人自有斟酌
    ，本得以併案聲請強制執行方式參與已扣押薪資之分配，或
    以利害關係人地位自行向本院聲請保全處分，限制執行程序
    之進行，他債權人既未為此項聲請，應係認其受償受影響程
    度尚非不可接受而無聲請必要，本院自亦無依債務人片面主
    張而停止執行程序必要。至若債務人及其共同生活之親屬所
    必需之薪資所得，如因強制執行程序而受影響，則應以執行
    法院違反強制執行法第122 條規定，於執行程序中依強制執
    行法第12條規定聲明異議，亦非消費者債務清理條保全程序
    所應審究。
四、從而，債務人聲請保全處分，於法即有未合，應予駁回，爰
    裁定如主文。
中    華    民    國    98    年    1     月    10    日
                  民事第二庭  法      官  王本源
上為正本係照原本作成。
如不服本裁定，應於裁定送達後10 日內，以書狀向本院提出抗告
，並繳納抗告費新臺幣1千元。
中    華    民    國    98    年    1     月    10    日
                              書  記  官  陳淑女


司法院資訊處製作；財團法人民間司法改革基金會備份。
